臺灣桃園地方法院刑事判決
                                 111年度審金訴字第338號
公  訴  人  臺灣桃園地方檢察署檢察官
被      告  黃聖倫


上列被告因違反洗錢防制法等案件，經檢察官提起公訴（110年
度偵字第42287號），本院判決如下：
    主  文
本件公訴不受理。
    理  由
一、公訴意旨略以：被告黃聖倫能預見一般人取得他人金融機構帳
    戶之行為，常與財產犯罪之需要密切相關，且取得他人帳戶提
    款卡之目的在於取得贓款及掩飾不法犯罪所得不易遭人追查，
    仍基於幫助詐欺集團向不特定人詐欺取財及洗錢之不確定故意
    ，於民國110年3月14日前之某時許，將其申設之彰化商業銀
    行帳戶（帳號00000000000000號，下稱彰化銀行帳戶）、聯
    邦銀行帳戶（帳號000000000000，下稱聯邦銀行帳戶）、中華
    郵政帳戶（帳號00000000000000，下稱郵局帳戶）之提款卡
    （含密碼）提供與某不詳詐欺集團成員使用。嗣該不詳詐欺集
    團成員，於附表所示時間、以附表所示方式，詐騙附表所示
    之人而陷於錯誤，並匯款至黃聖倫所申設之前開銀行帳戶內
    。再由某不詳之詐騙集團成員持該等帳戶提款卡將上述款項
    提領一空，以此方式製造金流之斷點，致無從追查上述犯罪所
    得之去向，而掩飾或隱匿該犯罪所得。嗣經陳詩雅、呂佳曄
    、許鈺欣、蔡博宇、黃心品察覺有異報警後，始查悉上情。
    因認被告涉犯刑法第30條第1 項前段、第339 條第1 項之幫
    助詐欺取財罪嫌、刑法第30條第1 項前段、洗錢防制法第2 
    條第2 款、第14條第1 項之幫助一般洗錢罪嫌（下稱本案）
    。
二、按已經提起公訴之案件，在同一法院重行起訴者，應諭知不
    受理之判決，並得不經言詞辯論為之，刑事訴訟法第303 條
    第2 款、第307 條分別定有明文。又此項訴訟法上所謂一事
    不再理之原則，關於實質上一罪或裁判上一罪，均有其適用
    （最高法院60年台非字第77號判例意旨參照）。又此處之「
    同一案件」係指所訴兩案之被告相同，被訴之犯罪事實亦屬
    同一者而言；接續犯、吸收犯、結合犯、加重結果犯及刑法
    修正前之常業犯等實質上一罪，暨想像競合犯、刑法修正前
    之牽連犯、連續犯之裁判上一罪者，均屬同一事實（最高法
    院98年度台上字第6899號判決意旨可資參照）。 
三、經查，被告黃聖倫於110年3月14日前之某時許，將其申設之
    聯邦銀行帳戶（帳號000000000000，下稱聯邦銀行帳戶）之
    提款卡（含密碼）提供與某不詳詐欺集團成員使用。嗣該不詳
    詐欺集團成員，即於110年3月14日15時許，詐騙集團成員假
    冒為購物網站客服及銀行人員，致電林昭妙佯稱：因系統出
    錯，誤設為高級會員，需臨櫃解除設定云云，致林昭妙陷於
    錯誤，而於110年3月14日16時28分、17時6分許，分別匯款2
    萬9985元、1萬6985元至上揭聯邦銀行帳戶。再由某不詳之人
    持該等帳戶提款卡將上述款項提領一空，以此方式製造金流之
    斷點，致無從追查上述犯罪所得之去向，而掩飾或隱匿該犯
    罪所得，被告涉犯刑法第30條第1 項前段、第339 條第1 項
    之幫助詐欺取財罪嫌及刑法第30條第1 項前段、洗錢防制法
    第14條第1 項之幫助洗錢等罪嫌，業經臺灣桃園地方檢察署
    檢察官以110 年度偵字第23540號提起公訴，並於111 年3月
    15日繫屬本院（下稱前案），現由本院以110 年度審金訴字
    第289號案件審理中，有上揭前案起訴書、臺灣高等法院被
    告前案紀錄表在卷可考。觀諸被告經起訴涉犯幫助詐欺取財
    及幫助一般洗錢罪嫌之前案與本案犯罪事實內容可知，前案
    與本案遭詐欺集團詐騙之告訴人固不相同，所提供之帳戶亦
    不完全相同，然對照被告於本案偵查中供稱：我受臉書兼職
    廣告影響，對方說一本存摺可以收取4萬5,000元現金，所以
    我就交了3本，我把存摺跟提款卡寄出等語（見偵卷第226頁
    ），則被告同時交付包括聯邦帳戶之3個帳戶存摺、提款卡
    ，應屬一行為觸犯數罪名之想像競合犯，是本案與「前案」
    核屬裁判上一罪之同一案件。而本案係於111 年3月25日始
    繫屬本院，此亦有臺灣桃園地方檢察署111 年3月25日桃檢
    維荒110偵42287字第1119034087號函暨其上之本院收狀戳章
    附卷足稽。是本案既係就同一案件重複起訴，且繫屬在後，
    揆諸上開說明，爰不經言詞辯論，逕諭知不受理之判決。
據上論斷，應依刑事訴訟法第303 條第2 款、第307 條，判決如
主文。
中    華    民    國   111    年     4    月    28    日
                  刑事審查庭  審判長 法  官  劉美香
                                     法  官  呂曾達
                                     法  官  李佳穎
以上正本證明與原本無異。
如不服本判決應於收受判決後20日內向本院提出上訴書狀，並應
敘述具體理由。其未敘述上訴理由者，應於上訴期間屆滿後20日
內向本院補提理由書(均須按他造當事人之人數附繕本)「切勿逕
送上級法院」。
                                     書記官  蔡萱穎
中    華    民    國   111    年     4    月    28    日
附表：
編號 告訴人/被害人 詐欺方式 匯入時間及金額 1 蔡博宇 （提告） 詐欺集團成員於110年3月14日9時21分許起假冒「克妹電商」客服，與蔡博宇聯繫，佯稱出貨時因員工輸入資料錯誤導致變成高級會員，需至ATM操作解除等語。 於110年3月14日15時55分、16時2分許，非分別匯款4萬9985元、3123元至黃聖倫聯邦銀行台新帳戶。 2 陳詩雅 （提告） 詐欺集團成員於110年3月14日14時24分許起假冒「愛戀旅店」客服，與陳詩雅聯繫，佯稱因作業疏失導致信用卡有溢刷情事等語。 於110年3月14日14時54分許，匯款3萬7987元至黃聖倫上開彰銀帳戶。  3 黃心品 （提告） 詐欺集團成員於110年3月14日16時54分許，假冒某電商客服，與黃心品聯繫，佯稱因於臉書購買拼圖時，身分誤植為批發商，商家無法註銷身分等語。 於110年3月14日17時47分，匯款2萬2985元至黃聖倫上開郵局帳戶。 4 許鈺欣 （提告） 詐欺集團成員於110年3月13日某時許，假冒「臺中愛戀旅店」客服，與許鈺欣聯繫，佯稱因作業疏失導致信用卡有溢刷情事等語。 於110年3月14日15時1、5分許，分別匯款1萬8190元、7993元至黃聖倫上開彰銀帳戶。 5 呂佳曄 （提告） 詐欺集團成員於110年3月14日16時35分許。假冒網路購物客服，與呂佳曄聯繫，佯稱因系統問題誤升級為高級會員，設定自動扣款，而需至ATM解除等語。 於110年3月14日17時6、27分、18時33、35分許，分別匯款6萬6985元、4萬4234元、3685元、3320元至黃聖倫上開郵局帳戶。